【裁判字號】    99,台上,6665
【裁判日期】    991028
【裁判案由】    違反槍砲彈藥刀械管制條例
【裁判全文】
最高法院刑事判決            九十九年度台上字第六六六五號
上  訴  人  甲○○
上列上訴人因違反槍砲彈藥刀械管制條例案件，不服台灣高等法
院中華民國九十九年九月八日第二審判決（九十九年度上訴字第
一九０五號，起訴案號：台灣桃園地方法院檢察署九十八年度偵
緝字第一五一八號），提起上訴，本院判決如下：
    主  文
上訴駁回。
    理  由
按刑事訴訟法第三百七十七條規定，上訴於第三審法院，非以判
決違背法令為理由，不得為之。是提起第三審上訴，應以原判決
違背法令為理由，係屬法定要件。如果上訴理由書狀並未依據卷
內訴訟資料，具體指摘原判決不適用何種法則或如何適用不當，
或所指摘原判決違法情事，顯與法律規定得為第三審上訴理由之
違法情形，不相適合時，均應認其上訴為違背法律上之程式，予
以駁回。本件原判決綜合全部卷證資料，認上訴人甲○○有其事
實欄所載各犯行，已詳所憑之證據與認定之理由。就上訴人辯
稱：伊依詐騙集團之指示從大陸地區打電話至台灣，向「皇家Ｋ
ＴＶ」說兄弟在跑路，希望有跑路費，但沒有指示那些年輕小弟
持槍去恐嚇云云，認不足採信，於理由內予以指駁、說明甚詳。
因而撤銷第一審之科刑判決，改判依想像競合犯及修正前刑法牽
連犯、連續犯關係從一重仍論處上訴人共同未經許可，持有衝鋒
槍罪刑。
上訴意旨略稱：共同被告指稱之「小周」係提供軍火之人，警方
竟未繼續追查，且共同被告稱彼等當時為脫罪，才編故事推給上
訴人，上訴人祇承認打電話恐嚇，否認是共同被告的大哥，本件
未依法全程錄音，原審又不採庭訊筆錄，上訴人返台投案，竟未
依減刑自首之規定給予減刑，均非適法云云。惟查：(一)、犯罪事
實之認定，證據之取捨及其證明力如何，乃事實審法院自由判斷
之職權，如其取捨不違背經驗法則與論理法則，即不得指為違法
，而據為上訴第三審之理由。原判決認定上訴人原負責桃園縣楊
梅鎮「空中監獄ＰＵＢ」之維安工作，而與謝明郎、楊建成、謝
志偉、羅治偉（以上四人均經判刑確定）認識，上訴人平時會給
楊建成、羅治偉、謝志偉零用錢，成為彼三人之大哥。上訴人於
民國九十三年九月二日至中國大陸地區，因與人結怨及缺錢花用
，竟基於未經許可持有衝鋒槍、手槍及子彈，並以該槍、彈向桃
園縣楊梅鎮之「大城市遊樂場」開槍示威，及向「皇家ＫＴＶ」
開槍以恐嚇取財之概括犯意，以電話指示有共同犯意聯絡之綽號
「小周」之成年男子及楊建成、羅治偉、謝志偉、謝明郎等人，
由「小周」交付衝鋒槍、手槍及子彈給楊建成、羅治偉、謝志偉
、謝明郎等四人，再由楊建成、羅治偉、謝志偉、謝明郎或二人
，或三人，或四人，於九十三年十一月十四日持槍射擊「大城市
遊樂場」招牌，致負責人廖浩竹心生畏懼；再於九十三年十一月
二十七日持槍射擊「皇家ＫＴＶ」後，旋由上訴人打電話向「皇
家ＫＴＶ」負責人莊勝忠恫稱：槍是我們開的，兄弟在跑路，希
望有跑路費，如果不匯款，還要來開槍等語，使莊勝忠心生畏懼
，然未付款；又於九十三年十二月九日，持槍射擊「皇家ＫＴＶ
」後，由上訴人打電話向莊勝忠再度勒索財物，莊勝忠畏而分四
次共匯款新台幣一百八十萬元至指定之帳戶等情，已說明本於調
查所得心證，分別定其取捨而為事實判斷之理由。並就確認之事
實，說明上訴人對非法持有槍、彈以之恐嚇他人或恐嚇取財之犯
行，與謝明郎、楊建成、謝志偉、羅治偉、「小周」間均有共同
之犯意聯絡，並分擔部分犯行，應就全部行為同負其責，俱為正
犯之論據。所為論斷，核無違背客觀存在之經驗法則與論理法則
，自屬原審採證、認事之適法職權行使，不容任意指摘為違法。
(二)、犯罪事實之認定，係事實審自由認定之職權。原判決事實欄
已詳載上訴人與各共犯犯罪之時間、地點、手段及其他該當於犯
罪構成要件之具體社會事實，至共犯「小周」究係何人等，與本
件罪刑不生影響，不得執此指摘原判決違法。又上訴人所犯槍砲
彈藥刀械管制條例第七條之罪，依中華民國九十六年罪犯減刑條
例第三條第一項第四款規定不能減刑，且其被通緝多年始緝獲到
案，與自首要件不符，有相關卷證資料在卷可稽，原審未予減刑
，尚無不合。再上訴人被緝獲同日經檢察官訊問，原判決已明
該偵查陳述業經錄音，僅錄音光碟不能讀取，權衡該陳述係出於
自由意志，且與事實相符，如何具有證據能力之理由，不得指為
違法而據為第三審上訴理由。其餘上訴意旨，仍執陳詞，就原判
決理由已明白論斷之事項及採證、認事職權之行使，專憑己見，
任意指摘，自不足據以辨認原判決已具備違背法令之形式。應認
本件違反槍砲彈藥刀械管制條例部分之上訴違背法律上之程式，
予以駁回。上訴人所犯重罪之上訴既不合法，無從為實體之判決
，其牽連犯恐嚇取財等輕罪部分，即無從適用審判不可分之原則
，併為實體上審判，亦應從程序上予以駁回。
據上論結，應依刑事訴訟法第三百九十五條前段，判決如主文。
中    華    民    國  九十九  年    十    月  二十八  日
                      最高法院刑事第十三庭
                          審判長法官  賴  忠  星
                                法官  呂  丹  玉
                                法官  吳      燦
                                法官  蔡  名  曜
                                法官  葉  麗  霞
本件正本證明與原本無異
                                      書  記  官
中    華    民    國  九十九  年   十一   月    二    日
                                                      K

司法院資訊處製作；財團法人民間司法改革基金會備份。
